---
title: "Reporte GES"
author: "Oficina GES, Hospital Padre Hurtado"
date: "Informe generado el `r format(Sys.time(), '%d %B %Y, %H:%Mh')`"
output:
  html_document:
    toc: true
    toc_float: true
    toc_depth: 4
    number_sections: true
    theme: "cerulean"
---

```{r set-options, cache=FALSE, include=FALSE}
options(width = 1200)
```

```{r setup, include=FALSE}
knitr::opts_chunk$set(
  fig.height = 7,
  fig.width = 13,
  message = FALSE,
  warning = FALSE
)
```

```{r message=FALSE, warning=FALSE, include=FALSE}
packages <- c(
  "tidyverse",
  "janitor",
  "readxl",
  "plotly",
  "lubridate",
  "kableExtra",
  "treemap",
  "paletteer",
  "writexl",
  "data.table",
  "scales",
  "zoo"
)

package_check <- lapply(
  packages,
  FUN = function(x) {
    if (!require(x, character.only = TRUE)) {
      install.packages(x, dependencies = TRUE)
      library(x, character.only = TRUE)
    }
  }
)
```

```{r message=FALSE, warning=FALSE, include=FALSE}

ges_vigentes <- read_excel("data_raw/vigentes.xlsx", skip = 7) |>
  select(1, 4:8, 10) |>
  clean_names()

ges_vencidas <- read_excel("data_raw/vencidas.xlsx", skip = 7) |>
  select(6, 1, 4:5, 8:9, 11) |>
  clean_names()

etapas <- read_excel("tables/listado_etapas_GES.xlsx") |>
  clean_names() |>
  mutate(problema_de_salud = str_remove(problema_de_salud,
    pattern = "(\\s?[.]?\\s?[{]\\w+\\s\\w+.\\s?\\d+.?\\d+.)"
  ))

total_ges <- rbind(ges_vigentes, ges_vencidas) |>
  mutate(
    problema_de_salud = str_remove(problema_de_salud,
      pattern = "(\\s?[.]?\\s?[{]\\w+\\s\\w+.\\s?\\d+.?\\d+.)"
    ),
    fecha_de_inicio = ymd(fecha_de_inicio),
    fecha_limite = ymd(fecha_limite),
    rut = as.character(rut), 
    plazo_ges = as.numeric(fecha_limite - fecha_de_inicio),
    dias_avanzados = as.numeric(today() - fecha_de_inicio),
    dias_retraso = ifelse(fecha_limite >= today(), NA_integer_, as.numeric(today() - fecha_limite)),
    plazo_interno = plazo_ges * 0.7,
    fecha_interna = fecha_de_inicio + plazo_interno,
    indice_resolucion = dias_avanzados / plazo_ges,
    riesgo = case_when(
      indice_resolucion > 1 ~ "Vencido",
      indice_resolucion >= 0.9 ~ "Muy alto",
      indice_resolucion < 0.9 & indice_resolucion >= 0.7 ~ "Alto",
      indice_resolucion < 0.7 & indice_resolucion >= 0.35 ~ "Medio",
      indice_resolucion < 0.35 ~ "Bajo"
    ),
    riesgo = factor(riesgo, levels = c(
      "Bajo",
      "Medio",
      "Alto",
      "Muy alto",
      "Vencido"
    )),
    garantia = case_when(
      indice_resolucion > 1 ~ "Vencido",
      indice_resolucion <= 1 ~ "Vigente"
    ),
    vence_15 = case_when(
      fecha_limite - today() <= 15 & fecha_limite - today() >= 0 ~ TRUE,
      TRUE ~ FALSE
    ),
    vence_7 = case_when(
      fecha_limite - today() <= 7 & fecha_limite - today() >= 0 ~ TRUE,
      TRUE ~ FALSE
    )
  )

total_ges <- inner_join(total_ges, etapas) |>
  mutate(etapa = factor(etapa, levels = c(
    "Consulta",
    "Confirmación",
    "Etapificación",
    "Tratamiento",
    "Rehabilitación",
    "Seguimiento"
  )))
```

```{r message=FALSE, warning=FALSE, include=FALSE}
fecha_vigentes <- read_excel("data_raw/vigentes.xlsx")[1, 1] %>%
  mutate(corte = dmy(str_extract(`Para Grabar presione F12`, "(\\d+/*\\d+/*\\d+)")))
fecha_vigentes <- fecha_vigentes$corte

hora_vigentes <- read_excel("data_raw/vigentes.xlsx")[1, 1] %>%
  mutate(hora = str_extract(`Para Grabar presione F12`, "\\d{2}:\\d{2}:\\d{2}"))
hora_vigentes <- as.character(hora_vigentes$hora)

fecha_vencidas <- read_excel("data_raw/vencidas.xlsx")[1, 1] %>%
  mutate(corte = dmy(str_extract(`Para Grabar presione F12`, "(\\d+/*\\d+/*\\d+)")))
fecha_vencidas <- fecha_vencidas$corte

hora_vencidas <- read_excel("data_raw/vencidas.xlsx")[1, 1] %>%
  mutate(hora = str_extract(`Para Grabar presione F12`, "\\d{2}:\\d{2}:\\d{2}"))
hora_vencidas <- as.character(hora_vencidas$hora)

total_ges$corte <- fecha_vencidas

write_xlsx(ges_vigentes, paste0("data_clean/ges_vigentes_", fecha_vigentes, ".xlsx"))
write_xlsx(ges_vencidas, paste0("data_clean/ges_vencidas_", fecha_vencidas, ".xlsx"))
write_xlsx(total_ges, paste0("data_clean/total_ges_", fecha_vencidas, ".xlsx"))
```

```{r message=FALSE, warning=FALSE, include=FALSE}
temp <- list.files(
  path = "./data_clean/",
  pattern = "total_ges*",
  full.names = TRUE
) %>%
  map_df(~ read_excel(.)) %>%
  mutate(riesgo = factor(riesgo, levels = c(
    "Bajo",
    "Medio",
    "Alto",
    "Muy alto",
    "Vencido"
  )))

integer_breaks <- function(n = 5, ...) {
  fxn <- function(x) {
    breaks <- floor(pretty(x, n, ...))
    names(breaks) <- attr(breaks, "labels")
    breaks
  }
  return(fxn)
}
```

```{r echo=FALSE}
total_vencidos <- total_ges |>
  filter(riesgo == "Vencido") |>
  dplyr::summarise(n = n())
```

Este informe fue generado a partir de la información disponible en SIGGES.    

-   Nómina vigentes generada el `r fecha_vigentes` a las `r hora_vigentes`
-   Nómina vencidas generada el `r fecha_vencidas` a las `r hora_vencidas`

&nbsp;

# Indicadores globales

```{r echo=FALSE}
total_garantias <- total_ges %>% 
  count()
total_vigentes <- total_ges %>% 
  filter(garantia == "Vigente") %>% 
  count()
total_retrasadas <- total_ges %>% 
  filter(garantia == "Vencido") %>% 
  count()
total_onco <- total_ges %>% 
  filter(onco == TRUE) %>% 
  count()
total_onco_retrasadas <- total_ges %>% 
  filter(garantia == "Vencido", onco == TRUE) %>% 
  count()
```

Total garantías: `r total_garantias$n`\
Total garantías vigentes: `r total_vigentes$n`\
Total garantías retrasadas: `r total_retrasadas$n`\
Total garantías oncológicas: `r total_onco$n`\
Total garantías oncológicas retrasadas: `r total_onco_retrasadas$n`\
Porcentaje garantías retrasadas: `r round((total_retrasadas$n / total_garantias$n) * 100, 1)`% (meta < 5%)\
Porcentaje garantías oncológicas retrasadas: `r round((total_onco_retrasadas$n / total_retrasadas$n) * 100, 1)`% (meta < 2%)

# Total de garantías

Actualmente hay `r nrow(total_ges)` garantías. De ellas, `r total_vencidos` están retrasadas (`r paste0(round(total_vencidos / nrow(total_ges) * 100, 1), "%")`)\

A continuación se muestra la distribución de todas las garantías actualmente abiertas, tanto vigentes como retrasadas.

```{r echo=FALSE, message=FALSE, warning=FALSE, out.width="100%"}
tabla_general <- total_ges |>
  dplyr::group_by(problema_de_salud, garantia) |>
  dplyr::summarise(Total = n())

treemap(tabla_general,
  index = "problema_de_salud",
  vSize = "Total",
  type = "index",
  title = "Total de garantías GES",
  palette = "Purples"
)
```

## Tabla de garantías

```{r echo=FALSE}
DT::datatable(tabla_general,
  options = list(orderClasses = FALSE),
  colnames = c("Problema de salud", "Estado", "Total")
)
```

# Análisis garantías retrasadas

A continuación se muestran la distribución de las garantías retrasadas.

```{r echo=FALSE, message=FALSE, warning=FALSE, out.width="100%"}
tabla_retrasadas <- total_ges |>
  filter(riesgo == "Vencido") |>
  dplyr::group_by(problema_de_salud) |>
  dplyr::summarise(Retrasos = n())

treemap(tabla_retrasadas,
  index = "problema_de_salud",
  vSize = "Retrasos",
  type = "index",
  title = "Total de garantías retrasadas",
  palette = "Blues"
)
```

## Tabla de garantías retrasadas

Se incluye la mediana y el máximo de días de retraso para cada patología.

```{r echo=FALSE, paged.print=TRUE}
tabla_vencidos <- total_ges |>
  filter(riesgo == "Vencido") |>
  dplyr::group_by(problema_de_salud) |>
  dplyr::summarise(
    n = n(),
    mediana = median(dias_retraso),
    max = max(dias_retraso)
  ) |>
  arrange(-n)

DT::datatable(tabla_vencidos,
  options = list(orderClasses = FALSE),
  colnames = c("Problema de salud", "N°", "Mediana", "Máximo")
)
```

## Evolución de garantías

### Todas las garantías retrasadas

Se incluye la media móvil semanal.

```{r echo=FALSE, fig.height=6, fig.width=13, message=FALSE, warning=FALSE, out.width="100%"}
evolucion_ret_plot <- temp %>%
  filter(garantia == "Vencido") %>%
  dplyr::group_by(corte) %>%
  dplyr::summarise(n = n()) %>%
  dplyr::mutate(
    variacion = n - lag(n),
    media_movil = round(rollmean(n, k = 7, fill = NA), 1),
    corte = ymd(corte)
  ) %>%
  ggplot(aes(corte, n)) +
  geom_line(size = 1.5, color = "#cbc9e2", alpha = 0.7) +
  geom_point(size = 2, color = "#756bb1") +
  geom_line(aes(corte, media_movil), size = 1.5, alpha = 0.8, linetype = "dotted", color = "#e9a3c9") +
  theme_bw() +
  theme(axis.text.x = element_text(angle = 45, vjust = 1, hjust = 1)) +
  labs(
    x = "",
    y = "N° garantías retrasadas"
  )

ggplotly(evolucion_ret_plot)
```

### Por centro de responsabilidad

```{r echo=FALSE, fig.height=6, fig.width=13, message=FALSE, warning=FALSE, out.width="100%"}
plot_centro_resp <- temp %>%
  filter(garantia == "Vencido") %>%
  dplyr::group_by(centro_responsabilidad, corte) %>%
  dplyr::summarise(n = n()) %>%
  dplyr::mutate(
    media_movil = round(rollmean(n, k = 7, fill = NA), 1),
    corte = ymd(corte)
  ) %>%
  ggplot(aes(corte, media_movil,
    text = paste(
      "Corte:", corte,
      "\nMedia móvil:", media_movil,
      "\nCR:", centro_responsabilidad
    ),
    group = centro_responsabilidad
  )) +
  geom_line(aes(color = centro_responsabilidad), size = 1.1, alpha = 0.7) +
  geom_point(aes(color = centro_responsabilidad), size = 1.4) +
  scale_y_continuous(breaks = integer_breaks()) +
  theme_bw() +
  scale_color_paletteer_d(`"miscpalettes::pastel"`) +
  theme(axis.text.x = element_text(angle = 45, vjust = 1, hjust = 1)) +
  labs(
    x = "",
    y = "Garantías retrasadas (media móvil)",
    color = "Área"
  )


ggplotly(plot_centro_resp, tooltip = "text")
```

## Variación diaria

Variación diaria de garantías vigentes y retrasadas. Se incluye la media móvil semanal para cada tipo.

```{r echo=FALSE, fig.height=6, fig.width=13, message=FALSE, warning=FALSE, out.width="100%"}
variacion_vigentes <- temp %>%
  filter(garantia == "Vigente") %>%
  dplyr::group_by(corte) %>%
  dplyr::summarise(n = n()) %>%
  dplyr::mutate(
    variacion = n - lag(n),
    media_movil = round(rollmean(variacion, k = 7, fill = NA), 1),
    corte = ymd(corte),
    tipo = "Vigente"
  )

variacion_retrasos <- temp %>%
  filter(garantia == "Vencido") %>%
  dplyr::group_by(corte) %>%
  dplyr::summarise(n = n()) %>%
  dplyr::mutate(
    variacion = n - lag(n),
    media_movil = round(rollmean(variacion, k = 7, fill = NA), 1),
    corte = ymd(corte),
    tipo = "Retrasada"
  )

variacion_plot <- rbind(variacion_vigentes, variacion_retrasos) %>%
  ggplot(aes(corte, variacion, color = tipo)) +
  geom_path(size = 0.8, alpha = 0.4, linetype = "dotted") +
  geom_point(size = 1, alpha = 0.6) +
  geom_line(aes(corte, media_movil), size = 1.5) +
  geom_hline(yintercept = 0, color = "#c51b7d") +
  theme_bw() +
  scale_color_manual(name = "Tipo garantía", values = c("#af8dc3", "#7fbf7b")) +
  theme(axis.text.x = element_text(angle = 45, vjust = 1, hjust = 1)) +
  labs(
    x = "",
    y = "Variación"
  )

ggplotly(variacion_plot)
```

## Índice de resolución (retrasadas)

```{r include=FALSE}
fecha_min <- min(temp$corte)
fecha_max <- max(temp$corte)
```

El índice de resolución corresponde a la relación entre las garantías que se van venciendo y aquellas retrasadas que se resuelven para cada patología.\
Los datos mostrados fueron calculados para el período comprendido entre el `r fecha_min` y el `r fecha_max`.\

Interpretación de los valores:

-   Positivos: se resuelven más garantías de las que se vencen.
-   Neutros: se resuelve la misma cantidad de las que se vencen.
-   Negativos: se resuelven menos garantías de las que se vencen.

### Por patología

```{r echo=FALSE, fig.height=8.5, fig.width=13, message=FALSE, warning=FALSE, out.width="100%"}
indice_resolucion_patologia <- temp %>%
  dplyr::filter(garantia == "Vencido") %>% 
  dplyr::group_by(problema_de_salud, corte) %>%
  dplyr::summarise(n = n()) %>%
  dplyr::mutate(
    variacion = (n - lag(n)) * -1,
    corte = ymd(corte),
    indice = mean(variacion, na.rm = TRUE),
    tipo = case_when(
      indice > 0 ~ "Positivo",
      indice == 0 ~ "Neutro",
      indice < 0 ~ "Negativo"
    )
  ) %>%
  ggplot(aes(indice, problema_de_salud,
    color = tipo,
    text = paste(
      "Indice:", round(indice, 1),
      "\nProblema:", problema_de_salud,
      "\nValor:", tipo
    )
  )) +
  geom_vline(xintercept = 0, color = "#9e9ac8") +
  geom_point(size = 1.3) +
  scale_color_manual("", values = c("#c51b8a", "#cccccc", "#31a354")) +
  theme_bw() +
  labs(
    x = "Índice de resolución",
    y = ""
  )

ggplotly(indice_resolucion_patologia, tooltip = "text")
```

### Por especialidad

```{r echo=FALSE, fig.height=7, fig.width=13, message=FALSE, warning=FALSE, out.width="100%"}
indice_resolucion_patologia <- temp %>%
  dplyr::filter(garantia == "Vencido") %>% 
  dplyr::group_by(especialidad, corte) %>%
  dplyr::summarise(n = n()) %>%
  dplyr::mutate(
    variacion = (n - lag(n)) * -1,
    corte = ymd(corte),
    indice = mean(variacion, na.rm = TRUE),
    tipo = case_when(
      indice > 0 ~ "Positivo",
      indice == 0 ~ "Neutro",
      indice < 0 ~ "Negativo"
    )
  ) %>%
  ggplot(aes(indice, especialidad,
    color = tipo,
    text = paste(
      "Indice:", round(indice, 1),
      "\nEspecialidad:", especialidad,
      "\nValor:", tipo
    )
  )) +
  geom_vline(xintercept = 0, color = "#9e9ac8") +
  geom_point(size = 1.3) +
  scale_color_manual("", values = c("#c51b8a", "#cccccc", "#31a354")) +
  theme_bw() +
  labs(
    x = "Índice de resolución",
    y = ""
  )

ggplotly(indice_resolucion_patologia, tooltip = "text")
```

## Días de retraso por etapa

Se incluyen todas las patologías con garantías retrasadas.

```{r echo=FALSE, fig.height=5, fig.width=13, message=FALSE, warning=FALSE, out.width="100%"}
retrasos_etapa <- total_ges |>
  filter(riesgo == "Vencido") |>
  ggplot(aes(fct_reorder(etapa, dias_retraso), dias_retraso)) +
  geom_boxplot(fill = "#cbc9e2") +
  coord_flip() +
  theme_bw() +
  labs(
    x = "",
    y = "Días de retraso"
  )

ggplotly(retrasos_etapa, tooltip = "text")
```

## Días de retraso por patología y etapa

Mapa de calor en donde colores más oscuros representan número de días más altos (media).

```{r echo=FALSE, fig.height=8.5, fig.width=13, message=FALSE, warning=FALSE, out.width="100%"}
plot_1 <- total_ges |>
  filter(riesgo == "Vencido") |>
  dplyr::group_by(problema_de_salud, etapa) |>
  dplyr::summarise(dias = round(sum(dias_retraso) / n(), 1)) |>
  ggplot(aes(etapa, problema_de_salud)) +
  geom_tile(aes(fill = dias)) +
  scale_fill_gradient(low = "#efedf5", high = "#54278f") +
  theme_bw() +
  labs(
    x = "",
    y = ""
  ) +
  theme(axis.text.x = element_text(angle = 45, vjust = 1, hjust = 1))

ggplotly(plot_1)
```

## Retraso por patología y etapa asistencial

Días de retraso (media) en sus garantías, agrupados por patología y por la etapa asistencial en la que se encuentran.

```{r echo=FALSE, fig.height=6, fig.width=13, message=FALSE, warning=FALSE, out.width="100%"}
plot_2 <- total_ges |>
  filter(riesgo == "Vencido") |>
  dplyr::group_by(problema_de_salud, etapa) |>
  dplyr::summarise(
    dias = round(sum(dias_retraso) / n(), 1),
    n = n()
  ) |>
  ggplot(aes(dias, n,
    text = paste(
      "Problema:", problema_de_salud,
      "\nN° casos:", n,
      "\nEspera media:", dias, "días",
      "\nEtapa:", etapa
    ),
    color = etapa
  )) +
  geom_jitter(size = 2.3, alpha = 0.8) +
  scale_color_manual(
    name = "Etapa",
    values = c("#8dd3c7", "#ffed6f", "#bebada", "#fb8072", "#80b1d3", "#fdb462", "#b3de69", "#d9d9d9")
  ) +
  theme_bw() +
  theme(legend.position = "right") +
  labs(
    x = "Días de espera (media)",
    y = "N° de casos"
  )

ggplotly(plot_2, tooltip = "text")
```

## Retraso por paciente, especialidad y etapa

```{r echo=FALSE, fig.height=7, fig.width=13, message=FALSE, warning=FALSE, out.width="100%"}
plot_3 <- total_ges |>
  filter(riesgo == "Vencido") |>
  ggplot(aes(dias_retraso, etapa,
    text = paste(
      nombre,
      "\nRUT:", rut, "-", dv,
      "\nProblema:",
      problema_de_salud,
      "\nEspecialidad", especialidad,
      "\nRetraso:", dias_retraso, "días",
      "\nEtapa:", etapa
    ),
    color = especialidad
  )) +
  geom_jitter(size = 2, alpha = 0.6) +
  theme_bw() +
  labs(
    x = "Días de espera",
    y = ""
  )

ggplotly(plot_3, tooltip = "text")
```

# Análisis por riesgo de vencimiento

Las patologías vigentes están clasificadas en 3 categorías, según su **riesgo de vencimiento**:

-   Riesgo bajo: están dentro del 35% del plazo legal transcurrido.
-   Riesgo medio: están entre el 35% y 70% del plazo legal trancurrido.
-   Riesgo alto: están entre el 70% y el 90% del plazo legal transcurrido. 
-   Riesgo muy alto: están por sobre el 90% del tiempo legal transcurrido.\


## Garantías que vencen próximamente

```{r include=FALSE}
vencen_ges_15 <- total_ges %>%
  filter(vence_15 == TRUE) %>%
  count()
vence_15 <- vencen_ges_15$n

vencen_ges_7 <- total_ges %>%
  filter(vence_7 == TRUE) %>%
  count()
vence_7 <- vencen_ges_7$n
```

Para los próximos 15 días, las garantías que vencen son `r vence_15`. Para los próximos 7 días, vencen `r vence_7`.\
Las garantías que vencen dentro de los 7 días se distribuyen de la siguiente forma:

```{r echo=FALSE, message=FALSE, warning=FALSE, out.width="100%"}
tabla_vence_7 <- total_ges %>%
  filter(vence_7 == TRUE) %>%
  dplyr::group_by(problema_de_salud, etapa) %>%
  dplyr::summarise(n = n()) %>%
  arrange(-n)

DT::datatable(tabla_vence_7,
  options = list(orderClasses = FALSE),
  colnames = c("Problema de salud", "Etapa", "N°")
)
```

## Evolución de garantías por riesgo

```{r echo=FALSE, fig.height=6, fig.width=13, message=FALSE, warning=FALSE, out.width="100%"}
evolucion_riesgo <- temp %>%
  dplyr::group_by(riesgo, corte) %>%
  dplyr::summarise(n = n()) %>%
  ggplot(aes(corte, n, color = riesgo)) +
  geom_line(size = 1.2, alpha = 0.7) +
  geom_point(size = 1.8) +
  # geom_smooth(se = FALSE, size = 0.5, linetype = "dotted", alpha = 0.5) +
  scale_color_manual("Riesgo", values = c("#66c2a5", "#ffd92f", "#fd8d3c", "#bd0026", "#756bb1")) +
  theme_bw() +
  labs(
    x = "",
    y = "N° de garantías"
  ) +
  theme(axis.text.x = element_text(angle = 45, vjust = 1, hjust = 1))

ggplotly(evolucion_riesgo)
```

## Patologías en riesgo muy alto

```{r echo=FALSE, fig.height=6, fig.width=13, message=FALSE, warning=FALSE, out.width="100%"}
pacientes_mayor_riesgo <- total_ges |>
  filter(riesgo  == "Muy alto") |>
  dplyr::group_by(problema_de_salud, etapa) %>% 
  dplyr::summarise(n = n(),
                   dias_restantes = median(today() - fecha_limite)) %>% 
  ggplot(aes(dias_restantes, n,
    text = paste(
                 "\nPatología:", problema_de_salud,
                 "\nEtapa:", etapa,
                 "\nN° casos:", n,
                 "\nDías restantes:", round(dias_restantes, 0) * -1)
  )) +
  geom_jitter(aes(color = etapa), size = 2.5, alpha = 0.7) +
  theme_bw() +
  #theme(legend.position = "none") +
  labs(
    x = "Días restantes para vencimiento",
    y = "N° de garantías"
  )

ggplotly(pacientes_mayor_riesgo, tooltip = "text")

```

## Riesgo por problema de salud

```{r echo=FALSE, fig.height=8.5, fig.width=13, message=FALSE, warning=FALSE, out.width="100%"}
plot_4 <- total_ges |>
  group_by(problema_de_salud, riesgo) |>
  summarise(n_casos = n()) |>
  ggplot(aes(riesgo, problema_de_salud)) +
  geom_tile(aes(fill = n_casos)) +
  scale_fill_gradient(low = "#efedf5", high = "#54278f") +
  theme_bw() +
  labs(
    x = "",
    y = ""
  ) +
  theme(axis.text.x = element_text(angle = 45, vjust = 1, hjust = 1))

ggplotly(plot_4)
```

## Riesgo por centro de responsabilidad

```{r echo=FALSE, message=FALSE, warning=FALSE, out.width="100%"}
plot_5 <- total_ges |>
  group_by(centro_responsabilidad, riesgo) |>
  summarise(n_casos = n()) |>
  ggplot(aes(riesgo, centro_responsabilidad)) +
  geom_tile(aes(fill = n_casos)) +
  scale_fill_gradient(low = "#efedf5", high = "#54278f") +
  theme_bw() +
  labs(
    x = "",
    y = ""
  ) +
  theme(axis.text.x = element_text(angle = 45, vjust = 1, hjust = 1))

ggplotly(plot_5)
```

## Riesgo por especialidad

```{r echo=FALSE, message=FALSE, warning=FALSE, out.width="100%"}
plot_6 <- total_ges |>
  group_by(especialidad, riesgo) |>
  summarise(n_casos = n()) |>
  ggplot(aes(riesgo, especialidad)) +
  geom_tile(aes(fill = n_casos)) +
  scale_fill_gradient(low = "#efedf5", high = "#54278f") +
  theme_bw() +
  labs(
    x = "",
    y = ""
  ) +
  theme(axis.text.x = element_text(angle = 45, vjust = 1, hjust = 1))

ggplotly(plot_6)
```

## Riesgo por etapa asistencial

```{r echo=FALSE, message=FALSE, warning=FALSE, out.width="100%"}
plot_7 <- total_ges |>
  group_by(etapa, riesgo) |>
  summarise(n_casos = n()) |>
  ggplot(aes(riesgo, etapa)) +
  geom_tile(aes(fill = n_casos)) +
  scale_fill_gradient(low = "#efedf5", high = "#54278f") +
  theme_bw() +
  labs(
    x = "",
    y = ""
  ) +
  theme(axis.text.x = element_text(angle = 45, vjust = 1, hjust = 1))

ggplotly(plot_7)
```

 

# Casos oncológicos

## Por tipo de riesgo

### Tabla

```{r echo=FALSE, message=FALSE, warning=FALSE}
total_onco <- total_ges |>
  filter(onco == TRUE) |>
  dplyr::summarise(n = n())

total_onco_retrasadas <- total_ges |>
  filter(onco == TRUE, garantia == "Vencido") |>
  dplyr::summarise(n = n())
```

Actualmente hay `r total_onco$n` garantías oncológicas. De ellas, `r total_onco_retrasadas$n` están retrasadas (`r round(total_onco_retrasadas$n / total_onco$n *100, 1)`%).\
Estas se distribuyen de la siguiente forma:

```{r echo=FALSE, message=FALSE, warning=FALSE, out.width="100%"}
tabla_onco <- total_ges |>
  filter(onco == TRUE) |>
  dplyr::group_by(riesgo) |>
  dplyr::summarise(n = n())

DT::datatable(tabla_onco,
  options = list(orderClasses = FALSE),
  colnames = c("Tipo riesgo", "N°")
)
```

### Distribución 
 
```{r echo=FALSE, message=FALSE, warning=FALSE, out.width="100%"}
onco_general <- total_ges |>
  filter(onco == TRUE) |>
  dplyr::group_by(garantia, riesgo) |>
  dplyr::summarise(n = n())

treemap(onco_general,
  index = c("garantia", "riesgo"),
  vSize = "n",
  type = "index",
  title = "Garantías GES oncológicas",
  palette = c("#54278f","#bdd7e7")
)
```

## Por tipo de riesgo y área de atención

```{r echo=FALSE, fig.height=5, fig.width=13, message=FALSE, warning=FALSE, out.width="100%"}
plot_8 <- total_ges |>
  filter(onco == TRUE) |>
  group_by(riesgo, tipo) |>
  summarise(n_casos = n()) |>
  ggplot(aes(riesgo, n_casos, fill = tipo)) +
  geom_col() +
  scale_fill_manual(name = "Tipo de área", values = c("#cbc9e2", "#756bb1")) +
  theme_bw() +
  labs(
    x = "",
    y = ""
  ) +
  theme(axis.text.x = element_text(angle = 45, vjust = 1, hjust = 1))

ggplotly(plot_8)
```

## Índice de resolución (todas)

Se grafican todas las garantías oncológicas (vigentes  + retrasadas).

```{r echo=FALSE, fig.height=7, fig.width=13, message=FALSE, warning=FALSE, out.width="100%"}
indice_resolucion_onco <- temp %>%
  dplyr::filter(onco == TRUE) %>% 
  dplyr::group_by(problema_de_salud, corte) %>%
  dplyr::summarise(n = n()) %>%
  dplyr::mutate(
    variacion = (n - lag(n)) * -1,
    corte = ymd(corte),
    indice = mean(variacion, na.rm = TRUE),
    tipo = case_when(
      indice > 0 ~ "Positivo",
      indice == 0 ~ "Neutro",
      indice < 0 ~ "Negativo"
    )
  ) %>%
  ggplot(aes(indice, problema_de_salud,
    color = tipo,
    text = paste(
      "Indice:", round(indice, 1),
      "\nProblema:", problema_de_salud,
      "\nValor:", tipo
    )
  )) +
  geom_vline(xintercept = 0, color = "#9e9ac8") +
  geom_point(size = 1.3) +
  scale_color_manual("", values = c("#c51b8a", "#cccccc", "#31a354")) +
  theme_bw() +
  labs(
    x = "Índice de resolución",
    y = ""
  )

ggplotly(indice_resolucion_onco, tooltip = "text")
```

## Índice de resolución (retrasadas)

Se grafican las garantías oncológicas retrasadas.

```{r echo=FALSE, fig.height=7, fig.width=13, message=FALSE, warning=FALSE, out.width="100%"}
indice_resolucion_onco_retrasados <- temp %>%
  dplyr::filter(onco == TRUE, garantia == "Vencido") %>% 
  dplyr::group_by(problema_de_salud, corte) %>%
  dplyr::summarise(n = n()) %>%
  dplyr::mutate(
    variacion = (n - lag(n)) * -1,
    corte = ymd(corte),
    indice = mean(variacion, na.rm = TRUE),
    tipo = case_when(
      indice > 0 ~ "Positivo",
      indice == 0 ~ "Neutro",
      indice < 0 ~ "Negativo"
    )
  ) %>%
  ggplot(aes(indice, problema_de_salud,
    color = tipo,
    text = paste(
      "Indice:", round(indice, 1),
      "\nProblema:", problema_de_salud,
      "\nValor:", tipo
    )
  )) +
  geom_vline(xintercept = 0, color = "#9e9ac8") +
  geom_point(size = 1.3) +
  scale_color_manual("", values = c("#c51b8a", "#cccccc", "#31a354")) +
  theme_bw() +
  labs(
    x = "Índice de resolución",
    y = ""
  )

ggplotly(indice_resolucion_onco_retrasados, tooltip = "text")
```

## Riesgo por centro de responsabilidad

Se incluyen todas las garantías oncológicas (vigentes por riesgo de vencimiento y retrasadas).

```{r echo=FALSE, message=FALSE, warning=FALSE, out.width="100%"}
plot_9 <- total_ges |>
  filter(onco == TRUE) %>%
  group_by(centro_responsabilidad, riesgo) |>
  summarise(n_casos = n()) |>
  ggplot(aes(riesgo, centro_responsabilidad)) +
  geom_tile(aes(fill = n_casos)) +
  scale_fill_gradient(low = "#efedf5", high = "#54278f") +
  theme_bw() +
  labs(
    x = "",
    y = ""
  ) +
  theme(axis.text.x = element_text(angle = 45, vjust = 1, hjust = 1))

ggplotly(plot_9)
```

## Riesgo por patologías oncológicas

```{r echo=FALSE, message=FALSE, warning=FALSE, out.width="100%"}
plot_10 <- total_ges |>
  filter(onco == TRUE) |>
  group_by(problema_de_salud, riesgo) |>
  summarise(n_casos = n()) |>
  ggplot(aes(riesgo, problema_de_salud)) +
  geom_tile(aes(fill = n_casos)) +
  scale_fill_gradient(low = "#efedf5", high = "#54278f") +
  theme_bw() +
  labs(
    x = "",
    y = ""
  ) +
  theme(axis.text.x = element_text(angle = 45, vjust = 1, hjust = 1))

ggplotly(plot_10)
```

## Patologías oncológicas por etapa asistencial (todas)

```{r echo=FALSE, message=FALSE, warning=FALSE, out.width="100%"}
plot_11 <- total_ges |>
  filter(onco == TRUE) |>
  group_by(problema_de_salud, etapa) |>
  summarise(n_casos = n()) |>
  ggplot(aes(etapa, problema_de_salud)) +
  geom_tile(aes(fill = n_casos)) +
  scale_fill_gradient(low = "#efedf5", high = "#54278f") +
  theme_bw() +
  labs(
    x = "",
    y = ""
  ) +
  theme(axis.text.x = element_text(angle = 45, vjust = 1, hjust = 1))

ggplotly(plot_11)
```

## Patologías oncológicas por etapa asistencial (retrasadas)

```{r echo=FALSE, message=FALSE, warning=FALSE, out.width="100%"}
plot_12 <- total_ges |>
  filter(onco == TRUE, riesgo == "Vencido") |>
  group_by(problema_de_salud, etapa) |>
  summarise(n_casos = n()) |>
  ggplot(aes(etapa, problema_de_salud)) +
  geom_tile(aes(fill = n_casos)) +
  scale_fill_gradient(low = "#efedf5", high = "#54278f") +
  theme_bw() +
  labs(
    x = "",
    y = ""
  ) +
  theme(axis.text.x = element_text(angle = 45, vjust = 1, hjust = 1))

ggplotly(plot_12)
```

## Días de retraso por problema y etapa asistencial

Días de retraso (media) en sus garantías, agrupados por patología oncológica y por la etapa asistencial en la que se encuentran.

```{r echo=FALSE, fig.height=6, fig.width=13, message=FALSE, warning=FALSE, out.width="100%"}
plot_13 <- total_ges |>
  filter(riesgo == "Vencido", onco == TRUE) |>
  dplyr::group_by(problema_de_salud, etapa) |>
  dplyr::summarise(
    dias = round(sum(dias_retraso) / n(), 1),
    n = n()
  ) |>
  ggplot(aes(dias, n,
    text = paste("Problema:", problema_de_salud, "\nN° casos:", n, "\nEspera media:", dias, "días", "\nEtapa:", etapa),
    color = etapa
  )) +
  geom_jitter(size = 3, alpha = 0.8) +
  scale_color_manual(
    name = "Tipo de etapa",
    values = c("#66c2a5", "#fc8d62", "#8da0cb", "#e78ac3")
  ) +
  theme_bw() +
  labs(
    x = "Días de espera (media)",
    y = "N° de casos"
  )

ggplotly(plot_13, tooltip = "text")
```

## Retraso por paciente, especialidad y etapa

```{r echo=FALSE, fig.height=6, fig.width=13, message=FALSE, warning=FALSE, out.width="100%"}
plot_14 <- total_ges |>
  filter(riesgo == "Vencido", onco == TRUE) |>
  ggplot(aes(dias_retraso, etapa,
    text = paste(
      nombre,
      "\nRUT:", rut, "-", dv,
      "\nProblema:",
      problema_de_salud,
      "\nEspecialidad", especialidad,
      "\nRetraso:", dias_retraso, "días",
      "\nEtapa:", etapa
    ),
    color = especialidad
  )) +
  geom_jitter(size = 2.5, alpha = 0.8) +
  theme_bw() +
  labs(
    x = "Días de espera",
    y = ""
  )

ggplotly(plot_14, tooltip = "text")
```

## Evolución garantías retrasadas oncológicas

### Todas las garantías

A continuación se muestra la evolución en el tiempo del número de garantías retrasadas oncológicas.\
Se incluye la media móvil semanal del total de garantías oncológicas retrasadas.

```{r echo=FALSE,fig.height=4.5, message=FALSE, warning=FALSE, out.width="100%"}
plot_15 <- temp %>%
  mutate(corte = ymd(corte)) %>%
  filter(garantia == "Vencido", onco == TRUE) %>%
  dplyr::group_by(corte) %>%
  dplyr::summarise(n = n()) %>%
  dplyr::mutate(media_movil = round(rollmean(n, k = 7, fill = NA), 1)) %>%
  ggplot(aes(corte, n)) +
  geom_line(size = 1.5, color = "#cbc9e2") +
  geom_point(size = 2, color = "#756bb1") +
  geom_line(aes(corte, media_movil), size = 1.5, alpha = 0.8, linetype = "dotted", color = "#e9a3c9") +
  scale_y_continuous(breaks = integer_breaks()) +
  scale_x_date(date_labels = "%b %d") +
  theme_bw() +
  theme(
    axis.text.x = element_text(angle = 45, hjust = 1),
    legend.position = "none"
  ) +
  labs(
    x = "",
    y = "N° garantías retrasadas"
  )

ggplotly(plot_15)
```

### Garantías por tipo de atención

Evolución en el tiempo de las grantías oncológicas retrasadas, dividadas por tipo de atención.

```{r echo=FALSE,fig.height=4.5, message=FALSE, warning=FALSE, out.width="100%"}
plot_16 <- temp %>%
  mutate(corte = ymd(corte)) %>%
  filter(garantia == "Vencido", onco == TRUE) %>%
  dplyr::group_by(corte, tipo) %>%
  dplyr::summarise(n = n()) %>%
  ggplot(aes(corte, n, color = tipo)) +
  geom_line(size = 1.5, alpha = 0.6) +
  geom_point(size = 2) +
  scale_y_continuous(breaks = integer_breaks()) +
  scale_x_date(date_labels = "%b %d") +
  scale_color_manual(
    name = "Tipo de atención",
    values = c("#cbc9e2", "#756bb1")
  ) +
  theme_bw() +
  theme(axis.text.x = element_text(angle = 45, hjust = 1)) +
  labs(
    x = "",
    y = "N° garantías retrasadas"
  )

ggplotly(plot_16)
```

### Garantías ambulatorias por patología

```{r echo=FALSE,fig.height=4.5, message=FALSE, warning=FALSE, out.width="100%"}
plot_17 <- temp %>%
  mutate(corte = ymd(corte)) %>%
  filter(garantia == "Vencido", onco == TRUE, tipo == "Ambulatorio") %>%
  dplyr::group_by(tipo, problema_de_salud, corte) %>%
  dplyr::summarise(n = n()) %>%
  ggplot(aes(corte, n, color = problema_de_salud)) +
  geom_line(size = 0.7, alpha = 0.8) +
  geom_point(size = 1.2) +
  scale_y_continuous(breaks = integer_breaks()) +
  scale_x_date(date_labels = "%b %d") +
  scale_color_paletteer_d(`"miscpalettes::pastel"`) +
  theme_bw() +
  theme(
    axis.text.x = element_text(angle = 45, hjust = 1),
    legend.position = "none"
  ) +
  labs(
    x = "",
    y = "N° garantías retrasadas"
  )

ggplotly(plot_17)
```

### Garantías quirúrgicas por patología

```{r echo=FALSE, fig.height=4.5, message=FALSE, warning=FALSE, out.width="100%"}
plot_18 <- temp %>%
  mutate(corte = ymd(corte)) %>%
  filter(garantia == "Vencido", onco == TRUE, tipo == "Quirúrgico") %>%
  dplyr::group_by(tipo, problema_de_salud, corte) %>%
  dplyr::summarise(n = n()) %>%
  ggplot(aes(corte, n, color = problema_de_salud)) +
  geom_line(size = 0.7, alpha = 0.6) +
  geom_point(size = 1.2) +
  scale_y_continuous(breaks = integer_breaks()) +
  scale_x_date(date_labels = "%b %d") +
  scale_color_paletteer_d(`"miscpalettes::pastel"`) +
  theme_bw() +
  theme(
    axis.text.x = element_text(angle = 45, hjust = 1),
    legend.position = "right"
  ) +
  labs(
    x = "",
    y = "N° garantías retrasadas"
  )

ggplotly(plot_18)
```

# Por área de atención

## Patologías ambulatorias

```{r echo=FALSE, fig.height=7.5, message=FALSE, warning=FALSE, out.width="100%"}
plot_19 <- total_ges |>
  filter(tipo == "Ambulatorio") |>
  group_by(problema_de_salud, riesgo) |>
  summarise(n_casos = n()) |>
  ggplot(aes(riesgo, problema_de_salud)) +
  geom_tile(aes(fill = n_casos)) +
  scale_fill_gradient(low = "#efedf5", high = "#54278f") +
  theme_bw() +
  labs(
    x = "",
    y = ""
  ) +
  theme(axis.text.x = element_text(angle = 45, vjust = 1, hjust = 1))

ggplotly(plot_19)
```

## Patologías quirúrgicas

```{r echo=FALSE, message=FALSE, warning=FALSE, out.width="100%"}
plot_20 <- total_ges |>
  filter(tipo == "Quirúrgico") |>
  group_by(problema_de_salud, riesgo) |>
  summarise(n_casos = n()) |>
  ggplot(aes(riesgo, problema_de_salud)) +
  geom_tile(aes(fill = n_casos)) +
  scale_fill_gradient(low = "#efedf5", high = "#54278f") +
  theme_bw() +
  labs(
    x = "",
    y = ""
  ) +
  theme(axis.text.x = element_text(angle = 45, vjust = 1, hjust = 1))

ggplotly(plot_20)
```

------------------------------------------------------------------------

Puedes revisar el código de este reporte en el [siguiente repositorio](https://github.com/paulovillarroel/reporte_GES).\
Diseñado con ❤️ por Paulo Villarroel.
